【裁判字號】    95,易,922
【裁判日期】    950705
【裁判案由】    詐欺
【裁判全文】
臺灣臺中地方法院刑事判決  95年度易字第922號
公  訴  人  臺灣臺中地方法院檢察署檢察官
被      告  甲○○  28歲民.
            丙○○
                    號
上列被告等因詐欺案件，經檢察官提起公訴（95年度偵字第6001
號、第7074號），被告於準備程序進行中就被訴事實為有罪之陳
述，本院合議庭裁定由受命法官獨任適用簡式審判程序審理，判
決如下：
    主    文
甲○○幫助意圖為自己不法之所有，以詐術使人將本人之物交付
，累犯，處拘役貳拾日，如易科罰金，以佰元折算壹日。
丙○○幫助意圖為自己不法之所有，以詐術使人將本人之物交付
，處拘役伍拾玖日，如易科罰金，以佰元折算壹日。
    事實及理由
一、犯罪事實：
（一）甲○○前曾因違反毒品危害防制條例、妨害公務案件，經
      本院裁定應執行有期徒刑1年4月確定，於民國（下同）91
      年10月1日假釋，至92年2月4日縮刑期滿以執行完畢論。
      其明知一般人收集金融帳戶使用常與財產犯罪密切相關，
      如將帳戶提供不相識之人，可能遭犯罪集團作為詐欺及恐
      嚇取財等犯罪之用，竟因缺錢花用，而仍以縱若有人持以
      犯詐欺罪亦無違反其本意之意思，基於幫助詐欺之不確定
      故意，於94年6月中旬間某日，在臺中市○○路附近，將
      其所有華南商業銀行沙鹿分行帳號000000000000號帳戶、
      日盛國際商業銀行臺中分行帳號00000000000000號帳戶，
      以及另不詳銀行之帳戶，共三個帳戶之存摺、提款卡（均
      含密碼資料），以每個帳戶新臺幣（下同）3000元之代價
      ，提供予不詳之詐騙集團成員使用，共得款9000元。
（二）丙○○曾因偽造文書罪，經本院判處有期徒刑3月，緩刑
      2年，尚在緩刑期間內（不構成累犯）。其明知一般人收
      集金融帳戶使用常與財產犯罪密切相關，如將帳戶提供不
      相識之人，可能遭犯罪集團作為詐欺及恐嚇取財等犯罪之
      用，竟因積欠地下錢莊債務無法清償，而仍以縱若有人持
      以犯詐欺罪亦無違反其本意之意思，基於幫助詐欺之不確
      定故意，於94年2月間某日下午4、5時許，（起訴書誤為
      94年6月8日或以後某日），在臺中市○○路、美村路口附
      近，將其所有之國泰世華商業銀行五權分行帳號00000000
      0000號之帳戶、華南商業銀行及郵局之帳戶（帳號不詳）
      ，共三個帳戶之存摺及提款卡（均含密碼資料），交付地
      下錢莊人員，以免除每月6000元利息之給付。嗣後該等地
      下錢莊人員又提供予不詳之詐騙集團成員使用。
（三）嗣後甲○○所有之華南商業銀行沙鹿分行帳號0000000000
      00號帳戶、日盛國際商業銀行臺中分行帳號000000000000
      00號帳戶，以及丙○○所有國泰世華商業銀行五權分行帳
      號000000000000號之帳戶，均遭不詳之詐騙集團成員作為
      詐騙之用。而該詐騙集團之成員則持上開帳戶陸續為下列
      詐騙行為：
  １、於94年5月間，打電話予丁○○詐稱：其中了特別獎，須
      先繳納入會費云云，嗣後又連續詐稱：須加入香港母公司
      之會員，以及已將丁○○繳交的錢拿去投資，須加入另外
      之機構，否則還要罰款云云，致丁○○陷於錯誤，依照該
      詐騙集團成員之指示，陸續匯款800餘萬元至該詐騙集團
      成員指示之帳戶內，其中匯入丙○○前述國泰世華商業銀
      行五權分行帳戶者，係自95年6月1日至94年7月6日止，共
      6次，合計67萬元。
  ２、於同年6月29日下午1時許，撥打電話予戊○○，對戊○○
      佯稱係其友人簡毓君，因故亟需借錢等語，致戊○○陷於
      錯誤，信以為真，而依照該詐騙集團成員之指示，於同年
      7 月1日12時52分許，在臺北市內湖區○○○路土地銀行
      提款機，轉帳2萬元至甲○○上開日盛商銀帳戶內。
  ３、於同年7月14日下午5時許，撥打電話予乙○○，對乙○○
      佯稱其中獎，須先匯款繳納稅金才可以領獎云云，致乙○○陷於錯誤，信以為真，而依照該詐騙集團成員之指示，
      於同年7月15日及19日，均在華南商銀和美分行，分別存
      款及匯款5萬元、10萬元，至甲○○上開華南商業銀行帳
      戶及丙○○上開國泰世華商銀帳戶內。
  ４、前述款項均旋遭詐騙集團成員提領一空。
二、證據名稱：
  (1)被告甲○○於警詢、偵訊及本院審理時之自白。
  (2)被告丙○○於偵訊及本院審理時之自白。
  (3)被害人戊○○、乙○○於警詢中之指述。
  (4)被害人丁○○於本院審理時之證述。
  (5)被害人戊○○於警詢時提出之土地銀行自動櫃員機交易明細
    1紙。
  (6)日盛商銀帳戶申設資料影本及歷史交易清單（附於95年度偵
    字第7074號卷）。
  (7)被害人乙○○於警詢時提出之華南商銀匯款回條聯（匯入丙○○帳戶10萬元）1紙、華南商銀全行通收存款憑條副根（
    存入甲○○帳戶）1紙。
  (8)華南商業銀行甲○○帳戶歷史交易清單。
  (9)國泰世華商業銀行丙○○帳戶歷史交易清單。
  (10)國泰世華商銀95年2月24日函及所附丙○○帳戶異動資料影
    本。
三、被告甲○○曾因違反毒品危害防制條例、妨害公務案件，經
    本院裁定應執行有期徒刑1年4月確定，於91年10月1日假釋
    ，至92年2月4日縮刑期滿以執行完畢論，有臺灣臺中地方法
    院檢察署刑案資料查註紀錄表、臺灣高等法院被告前案紀錄
    表在卷可稽，被告甲○○於執行完畢後5年內再犯本件有期
    徒刑以上之罪，為累犯，應依刑法第47條第1項之規定加重
    其刑，惟被告甲○○之犯行，所生損害較小（被害人戊○○
    受害2萬元、被害人乙○○受害5萬元），且被告甲○○於犯
    後坦承犯行並表悔意，賠償被害人戊○○、乙○○各6000元
    、9000元（被告甲○○係於95年6月30日購買郵政匯票2紙，
    均另由本院函轉被害人），態度良好，被告丙○○之犯行所
    生損害較大（被害人丁○○受害67萬元、被害人乙○○受害
    10萬元），被告丙○○迄今尚未賠償，惟已當庭與被害人丁○○達成和解，承諾按月賠償4000元，態度尚可，並審酌被
    告二人之品行、智識程度、生活狀況、犯罪之動機、目的、
    犯罪之手段等一切情狀，分別量處如主文所示之刑，並諭知
    易科罰金之折算標準（被告二人行為後，罰金罰鍰提高標準
    條例第2條業已刪除，而刑法第41條第1項前段關於易科罰金
    之折算標準已由舊法之銀元100元、200元、300元修正為新
    臺幣1000元、2000元、3000元，經比較新舊法結果，以被告
    行為時之舊法較為有利於被告，是依刑法第2條第1項前段之
    規定，應適用被告行為時之舊法即依修正前刑法第41條第1
    項前段、修正前罰金罰鍰提高標準條例第2條之規定，諭知
    以銀元300元折算1日為易科罰金之折算標準）。
三、依刑事訴訟法第273條之1第1項、第299條第1項前段、第310
    之2、第454條第1項，刑法第2條第1項、第339條第1項、第
    30條第1項、第2項、第47條第1項、第41條第1項前段，罰金
    罰鍰提高標準條例第1條前段、第2條，判決如主文。
四、如不服本案判決，得自收受送達之日起10日內向本院提出上
    訴狀（須附繕本）。
中    華    民    國    95    年    7     月    5     日
                  刑事第六庭    法  官  林念祖
以上正本證明與原本無異。
                                書記官  謝明倫
中    華    民    國    95    年    7     月    5     日
附錄本案論罪科刑法條全文
中華民國刑法第339條第1項 ：
意圖為自己或第三人不法之所有，以詐術使人將本人或第三人之
物交付者，處5年以下有期徒刑、拘役或科或併科1千元以下罰金
。
中華民國刑法第30條：
（幫助犯及其處罰）
幫助他人實行犯罪行為者，為幫助犯。雖他人不知幫助之情者，
亦同。
幫助犯之處罰，得按正犯之刑減輕之。


司法院資訊處製作；財團法人民間司法改革基金會備份。
